ACORDAO-COMPLETO-2360421

ACÓRDÃO DE RELAÇÃO

ACÓRDÃO DE RELAÇÃO 4592/2019 ATA 23/2019 - SEGUNDA CÂMARA

Acórdão 4592/2019-TCU-Segunda Câmara
VISTOS, relacionados e discutidos estes autos de Aposentadoria, de ex-servidores) do Núcleo Estadual do Ministério da Saúde No Estado de Rondônia, encaminhados a este Tribunal para apreciação na forma dos arts. 2º, caput e inciso II, e 4º, caput, da Instrução Normativa - TCU 78/2018.
Considerando que o cruzamento com o sistema Sisac comprova que houve falecimento do interessado ou reversão da concessão, situações cujo registro implica a cessação de efeitos financeiros; e
Considerando o parecer do Ministério Público junto a este Tribunal;
ACORDAM os Ministros do Tribunal de Contas da União, diante das razões expostas pelo Relator, e com fulcro nos arts. 1º, inciso V, e 39, inciso II, ambos da Lei 8.443, de 16 de julho de 1992, c/c os  1º,  inciso VIII; 17, inciso III; 143, inciso II e 259, inciso II, do Regimento Interno/TCU, em:
Considerar prejudicada a apreciação de mérito do ato a seguir discriminado, por perda de objeto, conforme dispõe o art. 7º da Resolução TCU nº 206/2007, alterada pela Resolução 237/2010, tendo em vista o:
a) FALECIMENTO DOS INTERESSADOS: Alberto Hardaya Cavalcante, Antonio Ferreira De Assis, Cleto Lopes Da Costa, Daniel Aciari, David Eduardo Sawczuk, Eclair Coelho Da Silva, João Martins Aragão, Jose Dos Santos, Luiz Paulo Lessa, Francisco Marques Da Silva, E 
b) REVERSÃO DA CONCESSÃO: Aluizio Avelino Da Silva, Aparecido Nogueira, Deuslene Andrade Da Silva, Fatimo Acerda De Carvalho, Francisco De Fatima Reboucas, Giovani Ambrosio De Miranda, Ivan Ferreira Brasil, Jose Aparecido Menezes, Lourival Fontes Do Vale, Manoel Jorge Da Silva
1. Processo TC-Processo 011.656/2019-0 (APOSENTADORIA) 
1.1. Interessados: Alberto Hardaya Cavalcante (XXX.008.482-XX) ; Aluizio Avelino da Silva (XXX.392.201-XX) ; Antonio Ferreira de Assis (XXX.857.822-XX) ; Aparecido Nogueira (XXX.368.242-XX) ; Cleto Lopes da Costa (XXX.737.812-XX) ; Daniel Aciari (XXX.202.401-XX) ; David Eduardo Sawczuk (XXX.042.989-XX) ; Deuslene Andrade da Silva (XXX.425.112-XX) ; Eclair Coelho da Silva (XXX.891.602-XX) ; Fatimo Lacerda de Carvalho (XXX.437.712-XX) ; Francisco Marques da Silva (XXX.257.002-XX) ; Francisco de Fatima Reboucas (XXX.156.932-XX) ; Giovani Ambrosio de Miranda (XXX.410.782-XX) ; Ivan Ferreira Brasil (XXX.009.972-XX) ; Jose Aparecido Menezes (XXX.164.562-XX) ; Jose dos Santos (XXX.154.219-XX) ; João Martins Aragão (XXX.710.092-XX) ; Lourival Fontes do Vale (XXX.605.492-XX) ; Luiz Paulo Lessa (XXX.658.709-XX) ; Manoel Jorge da Silva (XXX.909.502-XX) 
1.2. Órgão/Entidade: Núcleo Estadual do Ministério da Saúde No Estado de Rondônia
1.3. Relator: Ministro Raimundo Carreiro
1.4. Representante do Ministério Público: Procurador Sergio Ricardo Costa Caribé
1.5. Unidade Técnica: Secretaria de Fiscalização de Pessoal (SEFIP) .
1.6. Representação legal: não há.
1.7. Determinações/Recomendações/Orientações: não há.

Segunda Câmara

Alberto Hardaya Cavalcante (XXX.008.482-XX); Aluizio Avelino da Silva (XXX.392.201-XX); Antonio Ferreira de Assis (XXX.857.822-XX); Aparecido Nogueira (XXX.368.242-XX); Cleto Lopes da Costa (XXX.737.812-XX); Daniel Aciari (XXX.202.401-XX); David Eduardo Sawczuk (XXX.042.989-XX); Deuslene Andrade da Silva (XXX.425.112-XX); Eclair Coelho da Silva (XXX.891.602-XX); Fatimo Lacerda de Carvalho (XXX.437.712-XX); Francisco Marques da Silva (XXX.257.002-XX); Francisco de Fatima Reboucas (XXX.156.932-XX); Giovani Ambrosio de Miranda (XXX.410.782-XX); Ivan Ferreira Brasil (XXX.009.972-XX); Jose Aparecido Menezes (XXX.164.562-XX); Jose dos Santos (XXX.154.219-XX); João Martins Aragão (XXX.710.092-XX); Lourival Fontes do Vale (XXX.605.492-XX); Luiz Paulo Lessa (XXX.658.709-XX); Manoel Jorge da Silva (XXX.909.502-XX)

RAIMUNDO CARREIRO

não há.

Procurador Sergio Ricardo Costa Caribé

APOSENTADORIA (APOS)

Secretaria de Fiscalização de Pessoal (SEFIP).